【裁判字號】    97,訴,702
【裁判日期】    980123
【裁判案由】    返還房屋等
【裁判全文】
臺灣士林地方法院民事判決               97年度訴字第702號
原      告  財團法人台灣更生保護會
法定代理人  乙○○
訴訟代理人  廖忠信律師
複  代理人  吳祝春律師
被      告  甲○
上列當事人間返還房屋等事件，本院於民國98年1 月21日言詞辯
論終結，判決如下：
    主  文
被告應給付原告新臺幣壹佰壹拾捌萬肆仟貳佰壹拾元，及其中
新臺幣柒拾伍萬壹仟肆佰壹拾玖元自民國九十七年六月十三日起
、新臺幣肆拾萬貳仟柒佰玖拾肆元自民國九十七年八月九日起
，均至清償日止，按週年利率百分之五計算之利息。
原告其餘之訴駁回。
訴訟費用由被告負擔百分之九十七，餘由原告負擔。
本判決第一項於原告以新臺幣拾玖萬伍元為被告供擔保後，得
假執行。
原告其餘假執行之聲請駁回。
    事實及理由
壹、程序方面：
一、本件被告未於最後言詞辯論期日到場，核無民事訴訟法第38
    6 條各款所列情形，爰依原告之聲請，由其一造辯論而為判
    決。
二、按訴狀送達後，原告不得將原訴變更或追加他訴，但擴張或
    減縮應受判決事項之聲明者，不在此限，民事訴訟法第255
    條第1 項第3 款定有明文。經查，本件原告起訴時，訴之聲
    明原為：「1.被告應將坐落臺北市○○區○○段2 小段229
    、229-1 、230 地號土地上之21789 建號即門牌號碼臺北市
    北投區○○段1 巷4 號房屋返還原告。2.被告應將坐落臺北
    市○○區○○段2 小段232 、232-1 地號土地上之20499 、
    20500 建號及同小段233 地號土地上之20510 建號即門牌號
    碼臺北市○○區○○段1 巷2 號房屋、同小段232 、232-1
    地號土地上之20590 建號即門牌號碼臺北市○○區○○路1
    巷2-1 號房屋返還原告。3.被告應給付原告新臺幣（以下同
    ）75萬1,419 元，及自起訴狀繕本送達翌日起至清償日止，
    按週年利率5%計算之利息。4.被告應自民國97年5 月1 日起
    至返還時止，按月給付原告14萬5,515 元。5.原告願供擔保
    ，請准宣告假執行。」嗣本院於97年8 月8 日赴現場勘驗（
    第108 頁至第111 頁）並囑託臺北市士林地政事務所測量製
    作複丈成果圖（第112 頁至第113 頁），原告於97年12月5
    日具狀減縮、追加、擴張訴之聲明為：「1.被告應將如附圖
    所示Ａ部分面積12.9平方公尺、Ｂ部分面積304.56平方公尺
    、Ｃ部分面積6.46平方公尺返還原告。2.被告應給付原告12
    2 萬5,506 元，及其中75萬1,419 元自起訴狀繕本送達被告
    翌日起、47萬4,087 元自97年8 月9 日起，均至清償日止，
    按週年利率5%計算之利息。3.被告應自97年8 月9 日起至返
    還日止，按月給付原告6 萬5,647 元。4.原告願供擔保，請
    准宣告假執行。」再於98年1 月14日具狀減縮並擴張訴之聲
    明為：「1.被告應給付原告151 萬9,857 元及其中75萬1,41
    9 元自起訴狀繕本送達翌日起、47萬4,087 元自97年8 月9
    日起、29萬4, 351元自97年12月24日起，均至清償日止，按
    週年利率5%計算之利息。2.原告願供擔保，請准宣告假執行
    。」最後於本院98年1 月21日言詞辯論期日當庭減縮訴之聲
    明為：「被告應給付原告122 萬5,506 元，及其中75萬1,41
    9 元自起訴狀繕本送達被告翌日起、47萬4,087 元自97年8
    月9 日起，均至清償日止，按週年利率5%計算之利息。」揆
    諸前揭說明，應准原告為前述聲明之減縮。
貳、實體方面：
一、本件原告起訴主張：
  (一)坐落臺北市○○區○○段2 小段229 、229-1 、230 地號土
    地暨其上21789 建號即門牌號碼臺北市○○區○○路1 巷4
    號房屋（以下簡稱系爭4 號房屋）、同小段232 、232-1 、
    233 地號土地暨其上20499 、20500 、20510 建號即門牌號
    碼臺北市○○區○○路1 巷2 號（以下簡稱系爭2 號房屋）
    、20590 建號即門號碼臺北市○○區○○路1 巷2-1 號（以
    下簡稱系爭2-1 號房屋）均為原告所有。原告前將系爭4 號
    房屋出租予訴外人花月旅社即陳美，每月租金6,600 元，另
    將系爭2 號、2-1 號房屋出租予訴外人花月國際開發股份有
    限公司（以下簡稱花月公司），每月租金13萬8,915 元。又
    訴外人花月公司於94年12月15日與訴外人一直美麗國際有限
    公司（以下簡稱一直美麗公司）簽立共同合作經營契約，由
    花月公司提供花月旅社之經營權及相關附屬設施，包括花月
    旅社坐落之土地及花月公司承租之土地及房屋，訴外人一直
    美麗公司再於95年3 月28日與被告簽訂經營權移轉合約書，
    於95年4 月間將系爭房屋點交予被告經營花月溫泉會館。惟
    原告與訴外人花月旅社即陳美間之租賃契約關係已於97 年1
    月31日因租期屆滿而消滅，原告與訴外人花月公司間之租賃
    契約亦於96年11月21日終止，且上開租賃契約均載有不得轉
    租、出借、頂讓或其他變相方法由他人使用，亦不得變更其
    承租主體組織或負責人名義，則被告自屬無權占有系爭土地
    及房屋。
  (二)被告自97年2 月1 日起無權占有系爭4 號房屋、自96年11月
    22日起無權占有系爭2 號、2-1 號房屋，計至97年4 月30日
    止，原告受有無法出租、租金收入減少之損害，被告受有同
    額利益，依據原告與訴外人花月旅社、花月公司之租賃契約
    計算，被告應給付原告75萬1,419 元（計算式：6,600x3+13
    8,915x5.27=751,419，元以下4 捨5 入，以下皆同）。被告
    自97年5 月1 日起至97年8 月8 日止仍無權占有系爭4 號、
    2 號、2-1 號房屋，應給付相當得租金之不當得利47萬5,34
    9 元（計算式：{6,600+138,915}x{3+8/31}=475,349）。
  (三)又系爭4 號、2 號、2-1 號房屋雖嗣經被告於97年8 月8 日
    勘驗期日點交返還原告，惟經臺北市士林地政事務所測量，
    有增建如附圖所示Ａ部分即廣告招牌面積12.9平方公尺、Ｂ
    部分即餐廳及廚房面積304.56平方公尺、Ｃ部分即儲藏室面
    積6.46平方公尺，共計323.92平方公尺，且被告仍有堆置物
    品於增建物內，被告遲至97年12月23日始將上開增建物點交
    返還原告。
  (四)爰依不當得利之法律關係，訴請被告給付122 萬5,506 元及
    法定遲延利息等語。
  (五)並聲明：1.被告應給付原告122 萬5,506 元，及其中75萬1,
    419 元自起訴狀繕本送達被告翌日起、47萬4,087 元自97年
    8 月9 日起，均至清償日止，按週年利率5%計算之利息。2.
    原告願供擔保，請准宣告假執行。
二、被告未於最後言詞辯論期日到庭，惟據其以前到庭陳述略以
    ：伊向訴外人一直美麗公司頂讓而占有系爭4 號房屋。系爭
    4 號房屋有兩棟建物，1 棟為3 層樓房屋，屋主係訴外人陳
    美，伊有占用，另1 棟為1 層樓房屋，屋主為原告，伊並未
    占用。系爭2 號目前用以放置物品，如原告欲收回，伊願意
    返還，系爭2-1 號目前空置等語置辯，並聲明：原告之訴駁
    回。
三、兩造不爭執之事實：
  (一)坐落臺北市○○區○○段2 小段229 、229-1 、230 地號土
    地暨其上21789 建號即門牌號碼臺北市○○區○○路1 巷4
    號房屋為原告所有（第57頁）。同門牌尚有1 棟3 層樓房屋
    ，非屬本件標的。
  (二)坐落臺北市○○區○○段2 小段232 、232-1 地號土地暨其
    上20499 、20500 建號、同小段233 地號土地暨其上20510
    建號即門牌號碼臺北市○○區○○路1 巷2 號房屋為原告所
    有（第53頁至第55頁）。
  (三)坐落臺北市○○區○○段2 小段232 、232-1 地號土地暨其
    上20590 建號即門牌號碼臺北市○○區○○路1 巷2-1 號房
    屋為原告所有（第56頁）。
  (四)原告於95年1 月19日與訴外人花月旅社即陳美簽訂房屋租賃
    契約，將系爭4 號房屋出租予訴外人花月旅社，租期自95年
    2 月1 日起至97年1 月31日止，租金每月6,600 元，租約第
    4 條第2 項約定：「未經甲方（即原告）同意，乙方（即花
    月旅社）不得將全部或一部分轉租、出借、頂讓，或以其他
    變相方法由他人使用房屋亦不得變更其承租主體組織或負責
    人名義。」上開租約業經公證（第25頁至第27頁）。
  (五)原告於89年6 月16日與訴外人花月公司簽訂租賃契約書，將
    系爭2 號、2-1 號房屋出租予訴外人花月公司，租期自95年
    6 月11日起至97年6 月10日止，每月租金13萬8,915 元，租
    約第4 條第2 項約定：「未經甲方（即原告）書面同意，乙
    方（即花月公司）不得將租賃物全部或一部分轉租、出借、
    頂讓，或以其他變相方法由他人使用，亦不得變更其承租主
    體組織或負責人名義。」上開租約業經公證（第31頁至第42
    頁）。
  (六)訴外人花月公司與訴外人一直美麗公司於94年12月15日簽立
    共同合作經營契約，期間自91年1 月1 日起，自95年1 月1
    日起續約延至97年6 月10日止，約定訴外人花月公司提供花
    月旅社坐落之土地及花月公司向原告承租之土地暨其上建物
    與訴外人一直美麗共同合作經營（第82頁至第85頁）。
  (七)訴外人一直美麗公司於95年3 月28日與被告簽訂合約書，將
    溫泉俱樂部及系爭2 號、2-1 號經營權移轉予被告（第86頁
    至第90頁），並於95年4 月完成點交（第91頁）。
  (八)系爭4 號房屋民宅部分業經訴外人陳美於97年8 月8 日勘驗
    期日當場點交予原告，被告對於點交無意見（第108 頁）。
  (九)系爭2 號、2-1 號房屋業經被告點交返還原告（第127 頁）
    。
  (十)系爭土地上尚有如附圖Ａ、Ｂ、Ｃ所示之增建物（第113 頁
    ），被告已於97年12月23日點交返還原告（第145 頁）。
四、基上兩造不爭執之事實，則本件兩造爭執要旨厥為：(一)被告
    是否有占有系爭4 號房屋？(二)被告占有系爭房屋是否屬無權
    占有？(三)原告得否請求被告返還自97年2 月1 日起至97年8
    月8 日止占有系爭4 號房屋、自96年11月22日起至97年8 月
    8 日止占有系爭2 號、2-1 號房屋相當於租金之不當得利？
    數額若干？茲分述如下：
  (一)被告並未占有系爭4號房屋：
    原告主張系爭4 號房屋於97年8 月8 日以前為被告占有云云
    ，被告則辯稱系爭4 號房屋有兩棟建物，1 棟為3 層樓房屋
    ，屋主係訴外人陳美，伊有占用，另1 棟為1 層樓房屋，屋
    主為原告，伊並未占用等語。經查：
    1.本件經本院於97年8 月8 日赴現場勘驗，門牌號碼臺北市
      北投區○○路1 巷4 號房屋共有3 棟建物，1 棟為1 層樓
      建物，作為民宅使用，由訴外人陳美租用，勘驗當日由訴
      外人陳美點交返還予原告，另有增建如附圖所示Ａ、Ｂ、
      Ｃ部分之未經保存登記1 層樓房屋1 棟，面積共計323.92
      平方公尺，原係餐廳及廚房，勘驗當時作為堆放雜物使用
      ，後方復有1 棟3 層樓建物，原為旅社使用，勘驗當時為
      被告占有，並未營業之事實，有勘驗筆錄可稽（第108 頁
      至第111 頁）。
    2.依原告提出之建物所有權狀（第57頁）及稅籍證明書（第
      17頁），原告所有之系爭4 號房屋為1 層樓建物，面積91
      平方公尺，主要用途為住家用，足見原告所有之系爭4 號
      房屋，乃勘驗期日所見之1 層樓民宅部分，而非該3 層樓
      旅社。
    3.再觀諸原告與訴外人花月旅社即陳美就系爭4 號房屋簽訂
      之房屋租賃契約第4 條第1 項約定：「本房屋係限乙方住
      家之用。非經甲方書面同意，不得變更用途」等語（第26
      頁）。而被告於95年3 月28日受訴外人一直美麗公司轉讓
      經營之標的，乃系爭2 號、2-1 號房屋，此有合約書在卷
      可稽（第86頁至第90頁），且訴外人花月公司前於96年11
      月21日致原告之陳情書略謂：「茲因本公司向貴會租用北
      投區○○路1 巷2 號、1 巷2 號之1 基地，遭不當外力介
      入並強行占有……」等語（第43頁）。益徵被告僅占有系
      爭2 號、2-1 號房屋，以及4 號如附圖所示增建部分、3
      層樓旅社部分，系爭4 號房屋民宅部分確非被告所占有，
      而為訴外人陳美占用。
    3.此外，原告復未能舉證證明系爭4 號房屋民宅部分，於97
      年8 月8 日勘驗期日經訴外人陳美當場點交返還以前，曾
      為被告所占有，則原告此部分主張，即屬無據。
  (二)被告無權占有系爭2號、2-1號房屋：
    誠如前述，被告未占有系爭4 號房屋民宅部分，惟占有系爭
    2 號、2-1 號房屋。原告主張其與與訴外人花月公司間就系
    爭2 號、2-1 號房屋之租賃契約已於96年11月21日終止，被
    告屬於無權占有等語，被告則辯稱其係基於頂讓而有權占有
    系爭2 號、2-1 號房屋云云。經查：
    1.原告前將系爭2 號、2-1 號房屋出租予訴外人花月公司，
      租期自95年6 月11日起至97年6 月10日止，此有租賃契約
      書在卷足考（第31頁至第42頁）。復查，訴外人花月公司
      於96年11月21日致陳情書予原告謂：「茲因本公司向貴會
      租用北投區○○路1 巷2 號、1 巷2 號之1 基地，遭不當
      外力介入並強行占有，長期溝通無效，迄今無法營業，致
      造成本公司財力重大損失，現已難以負擔租金，情非得已
      ；故擬提前解約，並懇請貴會協助處理是祈」等語（第43
      頁），而原告則於96月12月14日以臺北吳興郵局第1813號
      存證信函致訴外人花月公司略以：「……二、貴公司租用
      本會房屋遭人強占，業已侵害本會權益，未善盡管理人之
      責應負賠償責任。希將不法占有狀態排除再行點交返還事
      宜，否則如先由本會收回房屋，其排除侵占所需訴訟等費
      用及訴訟期間之租金損失將由貴公司及侵占人連帶負擔。
      三、請貴公司將積欠本會房屋、停車場租金及溫泉使用費
      、水電費等繳清，並繳交懲罰性違約金新臺幣378,830 元
      。四、上開事項限於文到15天內辦理完成」等語（第44頁
      至第46頁），另於97年2 月14日以臺北吳興郵局第277 號
      存證信函致被告略以：「如旨揭房屋及土地承租人花月國
      際開發股份有限公司已於96年11月21日終止租賃契約，承
      租標的遭台端侵占，未能依約點交本會……」等語（第47
      頁至第48頁）。則原告既已通知訴外人花月公司將不法占
      用狀態排除後進行點交，應可推認原告就訴外人花月公司
      就提前終止租約乙節已達成合意，僅係就積欠金額及後續
      點交方式有意見。此外，被告就此節復未為爭執。應認原
      告主張其與訴外人花月公司間就系爭2 號、2-1 號房屋之
      租賃關係已於96年11月21日提前終止之事實，堪以採信。
    2.被告雖辯稱其經頂讓而合法占有系爭房屋云云。惟按，按
      轉租係轉租人與次承租人成立新租賃關係，與租賃權之讓
      與不同。轉租人與出租人間之租賃關係仍然存在，惟次承
      租人與原出租人並無直接租賃關係之可言，若出租人已與
      原承租人終止租賃契約，出租人即得逕向次承租人請求返
      還（最高法院68年臺上字第3691號判例意旨、及44年7 月
      26日最高法院民刑庭總會決議意旨參照）。經查，原告將
      系爭2 號、2-1 號房屋出租予訴外人花月公司，訴外人花
      月公司又與訴外人一直美麗公司簽立共同合作經營契約，
      將上開房屋提供與訴外人一直美麗公司共同合作經營，被
      告再於95年3 月28日與訴外人一直美麗公司簽訂之合約書
      ，由訴外人一直美麗公司將溫泉俱樂部及系爭2 號、2-1
      號房屋之經營權移轉予被告，此有共同合作經營契約（第
      82頁至第85頁）、合約書（第86頁至第90頁）等影本附卷
      可稽，是以，訴外人花月公司、一直美麗公司將系爭2 號
      、2-1 號房屋層層轉租、頂讓或提供予他人經營，乃本於
      租賃契約之承租人地位，對租賃物有使用收益權而來，如
      訴外人花月公司與原告間就系爭2 號、2-1 號房屋之租約
      已經合法終止，則其使用收益權自不復存在，被告自96年
      11月22日起對上開房屋之占有即不具有合法權源自明。則
      被告辯稱其有權占有系爭2 號、2-1 號房屋云云，委不足
      採。
  (三)原告得請求不當得利暨其數額：
    原告主張被告無權占有系爭房屋，請求被告返還自97年2 月
    1 日起無權占有系爭4 號房屋、自96年11月22日起無權占有
    系爭2 號、2-1 號房屋，計至97年8 月8 日，以原租金計算
    相當得租金之不當得利122 萬5,506 元。經查：
    1.誠前所述，被告並未占有系爭4 號房屋，則原告就此部分
      相當於租金之不當得利之請求，洵屬無據。
    2.次按，「無法律上之原因而受利益，致他人受損害者，應
      返還其利益。」民法第179 條定有明文。又無權占有他人
      土地，可能獲得相當於租金之利益，為社會通常之觀念（
      最高法院61年台上字第1695號判例參照）。又無法律上之
      原因而獲得相當於租金之利益，致他人受損害時，如該他
      人之返還利益請求權已逾租金短期時效之期間，對於已罹
      消滅時效之租金之利益，不得依不當得利之法則，請求返
      還（最高法院49年度台上字第1730號判例意旨、65年度第
      5 次民事庭會議決議意旨參照）。查本件被告自96年11月
      22日起無權占有原告所有之系爭2 號、2-1 號房屋，依社
      會通念，可消極減免其應支付使用土地之代價，而受有利
      益，致原告受有損害，自應返還其利益。第按，城市地方
      房屋之租金，以不超過土地及其建築物申報總價10% ，土
      地法第97條第1 項固有明文規定，該條之立法意旨為「城
      巿房屋供不應求，為防止房屋所有權人乘機哄抬租金，造
      成居住問題，特設本條限制房屋租金之最高額，超出部分
      得由政府強制減定之，以保護承租人。」是土地法第97條
      限制房屋租金之立法政策係基於居住乃人民生存之基本條
      件，為生存權之內涵，現代福利國家應滿足人民居住之需
      求，而立法當時之我國經濟環境，城巿房屋供不應求，為
      保護經濟上弱者之承租人，使其能取得適當之居住空間，
      以避免造成居住問題，則該條之規定，應僅限於城巿地方
      供住宅使用之房屋，始有其適用。至營業用房屋，承租人
      用以營業獲取利潤，並非供居住安身，即與人民安居之基
      本需求及生存權之保障無涉，自無立法介入加以限制之必
      要，且營業用房屋之承租人原非經濟上之弱者，又可獲取
      相當之利潤，更無立法限制租金額之必要。況租屋營業，
      租金之支出，原屬營業成本之一部，倘立法限制租金額，
      營業利潤並未相對受限，任其享有鉅額利潤，要非立法之
      原意；復就土地法第3 章房屋及基地之立法結構觀之，土
      地法第94條第1 項、第96條規定所稱之房屋類皆指住宅而
      言；再我國經濟現屬已開發國家，房屋之供需與往昔不同
      ，營業用房屋租金之多寡，自應本諸契約自由之原則，回
      歸巿場機制，方能促進都巿之更新與繁榮。故土地法第97
      條所指房屋，應解為不包括供營業使用之房屋，以兼顧租
      賃雙方之利益，契合本條之立法本旨（最高法院92年度台
      簡上字第20號判決要旨參照）。
    3.查系爭2 號、2-1 號房屋供作營業用途，不受上開土地法
      之限制。本院審酌系爭2 號、2-1 號房屋包括4 個建號，
      面積分別為237.85平方公尺、147.84平方公尺、120 平方
      公尺、749.77平方公尺，此有建物所有權狀足佐（第53至
      第56頁），折算約380 坪，而系爭2 號、2-1 號房屋坐落
      於臺北市○○區○○路1 巷，位於臺北市著民之北投溫泉
      觀光區內，附近商業繁榮，原告與訴外人花月公司先前簽
      訂之租賃契約書約定每月租金為13萬8,915 元，折算每坪
      租金僅約366 元，衡之臺北市區營業用房屋之租金行情，
      並無過高，並斟酌被告使用房屋之狀況等一切情狀，應認
      原告請求以原租金每月13萬8,915 元計算相當於租金之不
      當得利，尚稱妥適。經計算原告得請求被告給付自96年11
      月22日起至97年8 月8 日相當於租金不當得利118 萬4,21
      3 元（計算式：138,915x{8+8/30+8/31}=1,184,213），
      逾此部分之請求即屬無據。
    4.至於被告占有如附圖所示Ａ、Ｂ、Ｃ部分自97年8 月9 日
      起算相當於租金之不當得利，業經原告於本院98年1 月21
      日言詞辯論期日當庭減縮不請求，附此敘明。
五、末按，「給付無確定期限者，債務人於債權人得請求給付時
    ，經其催告而未為給付，自受催告時起，負遲延責任。其經
    債權人起訴而送達訴狀，或依督促程序送達支付命令，或為
    其他相類之行為者，與催告有同一之效力。」「遲延之債務
    ，以支付金錢為標的者，債權人得請求依法定利率計算之遲
    延利息。」民法第229 條第2 項、第233 第1 項前段分別定
    有明文。查原告於起訴時訴之聲明第3 項請求之不當得利金
    額雖僅為75萬1,419 元，惟其起訴時訴之聲明第4 項另請求
    自97年5 月1 日起每月以14萬5,515 元計算之不當得利，故
    原告雖於97年12月5 日擴張不當得利金額為122 萬5,506 元
    ，仍可認該部分請求均於起訴狀繕本送達翌日起即生催告效
    力，則原告就僅請求75萬1,419 元部分自起訴狀繕本送達被
    告翌日起算利息，超過上開金額部分自97年8 月9日 起算利
    息，自無不許之理。綜上，原告依不當得利之法律關係，訴
    請被告給付118 萬4,213 元，及其中75萬1,419 元自起訴狀
    繕本送達翌日即97年6 月13日起（97年6 月2 日寄存，依民
    事訴訟法第138 條第2 項規定，同年月12日發生寄存送達效
    力）起，另43萬2,794 元（計算式：1,184,213-751,419=43
    2,794） 自97年8 月9 日起，均至清償日止，按週年利率5%
    計算之法定遲延利息，為有理由，應予准許，逾此金額之請
    求為無理由，應予駁回。
六、原告陳明願供擔保，聲請宣告假執行，經核原告勝訴部分，
    合於法律規定，爰酌定相當之擔保金額宣告之。至原告其餘
    假執行之聲請，因訴之駁回而失所依據，不予准許。
七、本件判決基礎俱已臻明確，兩造其餘攻防方法及訴訟資料經
    本院審酌後，核與判決不生影響，無逐一論駁之必要，併此
    敘明。
八、據上論結，本件原告之訴為一部有理由、一部無理由，依民
    事訴訟法第385 條第1 項前段、第79條但書、第390 條第2
    項，判決如主文。
中    華    民    國    98    年    1     月    23    日
                  民事第二庭  法  官  陳玉曆
以上正本證明與原本無異。
如對本判決上訴，應於判決送達後20日內向本院提出上訴狀。
中    華    民    國    98    年    2     月    3     日
                              書記官  吳華瑋


司法院資訊處製作；財團法人民間司法改革基金會備份。
